臺灣高等法院臺中分院刑事判決       100年度上訴字第1477號
上  訴  人
即  被  告  夏從轍
上列上訴人因違反毒品危害防制條例案件，不服臺灣臺中地方法
院100年度訴緝字第176號中華民國100年5月31日第一審判決（起
訴案號：臺灣臺中地方法院檢察署99年度毒偵字第3526號），提
起上訴，本院判決如下：
    主  文
上訴駁回。
    理  由
一、依刑事訴訟法第350條、第361條、第362條、第367條規定，
    不服地方法院之第一審判決而上訴者，須提出上訴書狀，並
    應敘述具體理由，為上訴必備之程式；其所提出之書狀未敘
    述上訴理由，或僅曾以言詞陳述上訴理由者，均應於上訴期
    間屆滿後20日內補提理由書於第一審法院。第一審法院經形
    式審查，認逾期未補提上訴理由者，應定期間先命補正；逾
    期未補正者，為上訴不合法律上之程式，應以裁定駁回。倘
    已提出上訴理由，但所提非屬具體理由者，則由第二審法院
    以上訴不合法律上之程式，判決駁回。而所謂具體理由，必
    係依據卷內既有訴訟資料或提出新事證，指摘或表明第一審
    判決有何採證認事、用法或量刑等足以影響判決本旨之不當
    或違法，而構成應予撤銷之具體事由，始克當之(例如：依
    憑證據法則具體指出所採證據何以不具證據能力，或依憑卷
    證資料，明確指出所為證據證明力之判斷如何違背經驗、論
    理法則)；倘僅泛言原判決認定事實錯誤、違背法令、量刑
    失之過重或輕縱，而未依上揭意旨指出具體事由，或形式上
    雖已指出具體事由，然該事由縱使屬實，亦不足以認為原判
    決有何不當或違法者(例如：對不具有調查必要性之證據，
    法院未依聲請調查亦未說明理由，或援用證據不當，但除去
    該證據仍應為同一事實之認定)，皆難謂係具體理由，俾與
    第二審上訴制度旨在請求第二審法院撤銷、變更第一審不當
    或違法之判決，以實現個案救濟之立法目的相契合，並節制
    濫行上訴(最高法院97年度臺上字第892號判決意旨可資參照
    )。又理由是否具體，則屬第二審法院審查之範圍，不在命
    補正之列，亦即上訴書狀已記載理由，並有具體之敘述時，
    其上訴既屬合法，第二審法院固應就其理由之是否可取，為
    實體之審理及判斷；如認其上訴書狀雖記載理由，但並未具
    體敘述時，則無須再命補正，可逕認其上訴不合法，以判決
    駁回之，此有最高法院97年度臺上字第1281號判決意旨可參
    。
二、上訴人即被告夏從轍（下稱被告）上訴意旨略以：被告對所
    涉犯行均坦承不諱，原審並以簡式審判程序判處被告有期徒
    刑1年1月，惟量刑之輕重固屬法院得依職權自由裁量事項，
    惟仍應受比例原則及公平原則之限制，否則其判決即非適法
    ，故法院對有罪科刑判決，應符合罪刑相當之原則，使罰當
    其罪，以契合人民之法律感情，原判決確有刑罰不適當之處
    ，請重新調查釐清原委重新定應有之刑責云云。然量刑輕重
    ，係屬事實審法院得依職權自由裁量之事項，茍已斟酌刑法
    第57條各款所列情狀而未逾法定刑度，即不得遽指為違法（
    最高法院99年度臺上字第7768號判決意旨參照）。查被告於
    原審坦承犯行，已為認罪之表示，原審判決復以被告於前開
    時地經警徵得其同意採尿液送驗結果，安非他命、甲基安非
    他命、可待因、嗎啡均呈陽性反應，有內政部警政署國道公
    路警察局第六警察隊勘察採證同意書、尿液檢體編號對照表
    ，及臺灣檢驗科技股份有限公司濫用藥物檢驗報告各1份附
    卷可稽，足見被告之自白供述與事實相符。又被告曾因施用
    毒品案件，經送觀察、勒戒後，認無繼續施用毒品之傾向，
    分別於民國88年8月19日及89年7月18日執行完畢釋放，由臺
    灣臺中地方法院檢察署檢察官以88年度偵字第15124號、89
    年度毒偵緝字第348號為不起訴處分等情，亦有臺灣高等法
    院被告前案紀錄表、入出監資料在卷佐憑。認定被告係犯毒
    品危害防制條例第10條第1項之施用第一級毒品罪及同條第2
    項之施用第二級毒品罪。復說明被告自承係將第一級毒品海
    洛因及第二級毒品甲基安非他命一起放入試管內吸食，以一
    施用行為，同時觸犯施用第一級毒品及施用第二級毒品二罪
    ，為想像競合犯，應依刑法第55條規定從一重之施用第一級
    毒品罪處斷，本件並無證據足資證明被告係分次施用第一級
    毒品海洛因及第二級毒品甲基安非他命，檢察官認應予併罰
    ，尚有未合。再以被告曾因毒品危害防制條例案件，經原審
    法院96年度訴字第3976號判處有期徒刑7月、3月，應執行有
    期徒刑八月；又因毒品危害防制條例案件，經原審法院97年
    度訴字第2204號判處有期徒刑9月、5月，應執行有期徒刑一
    年，接續執行於98年10月10日假釋，至99年1月11日假釋期
    滿，未經撤銷假釋，以已執行完畢論（見臺灣高等法院被告
    前案紀錄表），5年以內故意再犯本件有期徒刑以上之罪，
    為累犯，應依刑法第47條第1項規定加重其刑。再審酌被告
    並曾經觀察勒戒，並有毒品危害防制條例等多項前科，仍無
    視於國家對杜絕毒品犯罪之禁令，繼續施用第一、二級毒品
    ，顯不知悔改，施用毒品本身係屬自戕行為，危害施用者身
    心健康，具有成癮性、依賴性，對社會治安之影響非重，被
    告事後坦承上情，態度尚佳等一切情狀，量處有期徒刑1年1
    月，其認事用法，均無不當，量刑亦屬妥適。本案被告之上
    訴意旨並未依據卷內既有訴訟資料或提出新事證，指摘或表
    明第一審判決有何採證認事、用法或量刑等足以影響判決本
    旨之不當或違法，仍以上開情詞指摘原判決不當而提起上訴
    ，依其所提出之上訴理由尚不足以認為原判決有何不當或違
    法，顯非屬具體理由，核之上揭說明，應認其上訴違背法律
    上之程式，應予以駁回，並不經言詞辯論為之。
據上論斷，應依刑事訴訟法第367條前段、第372條，判決如主文
。
中    華    民    國   100    年    7     月    19    日
          刑事第十庭      審判長法  官  江  錫  麟
                                法  官  周  瑞  芬
                                法  官  陳      葳
以上正本證明與原本無異。
如不服本判決應於收受送達後10日內向本院提出上訴書狀，其未
敘述上訴之理由者，並得於提起上訴後10日內向本院補提理由書
（均須按他造當事人之人數附繕本）「切勿逕送上級法院」。
                                書記官  王  朔  姿
中    華    民    國   100    年    7     月    19    日